臺灣苗栗地方法院刑事判決　　　　　　　 94年度易字第301號
公　訴　人　臺灣苗栗地方法院檢察署檢察官
被　　　告　甲○○
上列被告因毒品危害防制條例案件，經檢察官提起公訴（94年度
偵字第986號），本院合議庭裁定逕依簡式審判程序判決如下：
    主  文
甲○○施用第2 級毒品，處有期徒刑拾壹月；扣案之安非他命壹
包（含袋重零點肆公克）沒收銷燬之、安非他命吸食器壹組沒收
。
    事  實
一、甲○○曾有下列前科紀錄：於民國（下同）93年9 月30日
    ，因持有第1 級毒品案件，經本院判處有期徒刑6 月，於93
    年11月4 日判決確定，並於94年1 月13日易科罰金執行完畢
    。復於93年11月30日，因施用毒品案件，經台灣新竹地方
    法院就施用第1 級毒品部分，判處有期徒刑1 年6 月，就施
    用第2 級毒品部分，判處有期徒刑8 月，定其應執行刑為有
    期徒刑2 年，嗣於94年3 月10日，經台灣高等法院就施用第
    2 級毒品及定執行刑部分撤銷原判決，就施用第1 級毒品部
    分上訴駁回，至撤銷部分則改判處有期徒刑11月及定應執行
    刑為2 年2 月（以上、兩案件，因屬數罪併罰案件，日
    後須另定應執行刑，故案件雖已先確定執行完畢，亦僅係
    宣告刑執行完畢，應執行刑尚未執行完畢，對本案而言仍未
    構成累犯）。
二、甲○○又曾於92年3 月間，因1 犯施用毒品案件，經本院裁
    定送觀察、勒戒後，因認無繼續施用毒品傾向，由台灣苗栗
    地方法院檢察署檢察官於92年3 月28日以92年度毒偵字第23
    0 號為不起訴處分確定。甲○○又曾於93年8 月間，因2 犯
    施用毒品案件，經送觀察、勒戒後，因毒品危害防制條例修
    正，於93年9 月15日出所。
三、詎甲○○猶不知悔改，於上開觀察、勒戒執行完畢釋放後，
    5 年內復基於施用第2 級毒品安非他命之犯意，於94年3 月
    13日某時，在某不詳地點，以將安非他命置於玻璃頭吸食器
    內，以下火燒烤吸食其產生氣體方式，非法施用第2 級毒品
    安非他命1 次。嗣苗栗縣警察局苗栗分局刑事組員警，持本
    院核發之搜索票，於94年3 月16日下午2 時許，至苗栗縣苗
    栗市福安里14鄰安泰144 號甲○○住處搜索，除當場扣得甲
    ○○所有之安非他命1 包（含袋重0.4 公克）及安非他命吸
    食器1 組（尚扣得海洛因1 包含袋重0.6 公克、注射針筒2
    支，關於甲○○涉犯施用第1 級毒品部分，由檢察官移送台
    灣高等法院併案審理）外，並將甲○○帶回刑事組採尿送驗
    ，結果發現其尿液確呈有甲基安非他命陽性反應（亦同時呈
    有嗎啡陽性反應）。
四、案經苗栗縣警察局苗栗分局報請台灣苗栗地方法院檢察署檢
    察官偵查起訴。
    理  由
一、右揭事實，業據被告甲○○於本院審理時供承不諱，而其尿
    液經警採集送請檢驗結果，確呈有甲基安非他命陽性，有苗
    栗縣警察局苗栗分局94年查獲毒品案件犯嫌尿液檢體編號登
    記簿、中山醫學大學附設醫院藥物濫用檢測中心檢驗報告等
    影本各1 份在卷足憑，此外復有被告甲○○所有之安非他命
    1 包（含袋重0.4 公克）及安非他命吸食器1 組，扣案足資
    佐證，是被告甲○○自白其有施用第2 級毒品安非他命之犯
    行，應堪信為真實。
二、被告甲○○又曾於92年3 月間，因1 犯施用毒品案件，經本
    院裁定送觀察、勒戒後，因認無繼續施用毒品傾向，由台灣
    苗栗地方法院檢察署檢察官於92年3 月28日以92年度毒偵字
    第230 號為不起訴處分確定，有刑案資料查註紀錄表、台灣
    高等法院被告前案紀錄表等在卷足憑。事證明確，被告甲○
    ○於上開觀察、勒戒執行完畢釋放後，5 年內再犯施用毒品
    之犯行，洵堪認定。
三、核被告甲○○所為，係犯毒品危害防制條例第10條第2 項施
    用第2 級毒品罪。其非法持有安非他命之低度行為，應為施
    用之高度行為所吸收，不另論罪。爰審酌被告甲○○有事實
    欄一之、前科紀錄，有上開前科表在卷足憑，不知悔改
    ，再非法施用毒品，理應重罰，惟念其所犯僅戕害個人身心
    健康，又僅施用1 次，及犯後能坦白承認等一切情狀，本院
    並參酌檢察官之具體求刑，量處被告甲○○如主文所示之刑
    ，以資懲儆。
四、至扣案之安非他命1 包（含袋重0.4 公克），係第2 級毒品
    ，應依毒品危害防制條例第18條第1 項前段之規定，予以宣
    告沒收銷燬之；另扣案之安非他命吸食器1 組，則係被告甲
    ○○所有供其吸食安非他命所用之物，應依刑法第38條第1
    項第2 款之規定，予以宣告沒收。
據上論斷，應依刑事訴訟法第273 條之1 第1 項、第299 條第1
項前段，毒品危害防制條例第10條第2 項、第18條第1 項前段，
刑法第11條前段、第38條第1 項第2 款，判決如主文。
本案經檢察官黃智勇到庭執行職務。
中　　華　　民　　國　　94　　年　　5 　　月　　27　　日
                  刑事第二庭    法　官　柳章峰
以上正本與原本無異。
如不服本判決應於送達後10日內向本院提出上訴狀（須附繕本）
。
中　　華　　民　　國　　94　　年　　5 　　月　　27　　日
   　　                     　　書記官　歐明秀
附錄法條：
毒品危害防制條例第10條第2項
施用第2級毒品者，處3年以下有期徒刑。
毒品危害防制條例第18條
查獲之第1 、2 級毒品及專供製造或施用第1 、2 級毒品之器具
，不問屬於犯人與否，均沒收銷燬之；查獲之第3 、4 級毒品及
製造或施用毒品之器具，無正當理由而擅自持有者，均沒入銷燬
之。但合於醫藥、研究或訓練之用者，得不予銷燬。
前項合於醫藥、研究或訓練用毒品或器具之管理辦法，由法務部
會同行政院衛生署定之。
